

# Julia Sparzak

ır. 01.02.1999



julia.sparzak@gmail.com



794 474 440



Ul. Browarna 104/2, Elblag 82-300

Jestem absolwentką Uniwersytetu Gdańskiego, gdzie uzyskałam dyplom na wydziale Biologii, a obecnie kontynuuję naukę na Akademii Nauk Stosowanych w Instytucie Informatyki Stosowanej. Moje główne atuty to pracowitość, cierpliwość oraz otwartość na zdobywanie nowej wiedzy. Jestem sumienną i kreatywną osobą, wierzącą w ideę, że wszystko jest możliwe. Zarówno praca w zespole, jak i samodzielna działalność sprawiają mi satysfakcję. Doświadczenie w laboratorium uważam za fascynujące wyzwanie, wymagające praktyki i znajomości specyficznego środowiska. W połączeniu z kierunkiem studiów, który obecnie rozwijam, oczekuję praktycznego zastosowania zdobytych umiejętności oraz możliwości dostarczenia najwyższej jakości usług dla potencjalnego pracodawcy.

## WYKSZTAŁCENIE

10.2023 - obecnie

**Akademia Nauk Stosowanych**, studium zaoczne Kierunek: Informatyka

10.2018 - 07.2023

Uniwersytet Gdański, studium dzienne

Kierunek: Biologia

Uzyskany tytuł: magistrat

09.2015 - 06.2018

IV Liceum Ogólnokształcące, Elbląg

Profil: matematyczno-geograficzno-informatyczny

#### DODATKOWE KWALIFIKACJE

- + szkolenie z pierwszej pomocy
- + prawo jazdy kat. B
- + kurs programowania JavaScript

# UMIEJĘTNOŚCI

- ✓ język angielski płynny w mowie i piśmie (C1)
- ✓ obsługa podstawowego sprzętu laboratoryjnego
- ✓ obsługa transmisyjnego mikroskopu elektronowego JEOL JEM-2100
- obsługa wysokosprawnego chromatografu cieczowego Shimadzu oraz sporządzanie prób
- ✓ biegła znajomość internetu i programów Microsoft Office (Word, PowerPoint, Excel), programu do obróbki graficznej GIMP, Corel
- ✓ zdolność analitycznego myślenia
- prototypowanie, planowanie i przebieg eksperymentalnych badań
- ✓ opieka nad social media
- ✓ podstawy programowania

# DOŚWIADCZENIE

Czerwiec 2023 - Styczeń 2024

**Kombinat Konopny SA**, Gronowo Górne Specjalista ds. badań i rozwoju, laborant

Wrzesień 2021 - Maj 2023

**Eurofins Environment Testing Polska**, Malbork Laborant, technik TEM, wsparcie techniczne, kontrola jakości

Kwiecień-Sierpień 2021 **Kuse Ranczo**, Zajączkowo Praktyki w stajni

Sierpień 2019

**Shortridge**, Workington, UK

Praca na sortowni, pakowni i przy maglu pralni przemysłowej

Lipiec 2019

Crown Bevcan, Carlisle, UK

Praca przy nadzorowaniu pracy maszyny oraz na pakowni w fabryce puszek

Czerwiec 2019

Sprzątanie pensjonatów i domków wypoczynkowych w obrębie Lake District pod opieką agencji Riverside Recruitment w Carlisle

Maj 2018

**Sodexo**, Carlisle, UK Praca w jadłodalni- pomoc kuchenna

2017 - 2018

**Opieka nad dzieckiem**, Elbląg opiekunka

### **STYPENDIA**

Stypendium prezesa rady ministrów 2017/2018 w Olsztynie za wybitne wyniki w nauce.

## HOBBY I ZAINTERESOWANIA











